---
title: "Kununu - Arbeitgeberanalyse"
author: "Autor: Matthew Ludwig"
date: "Startdatum: 23 Mai 2017"
runtime: shiny
output: 
  html_document:
    theme: cerulean
    toc: true
    toc_float:
      collapsed: false
      smooth_scroll: false
    number_sections: true
---


```{r echo=FALSE, results='hide', warning=FALSE, message=FALSE}
library(shiny)
library(ggplot2)
library(dplyr)
library(readxl)
library(purrr)
library(broom)
library(tidyr)
```  


```{r echo=FALSE, results='hide'} 
Daten_kununu_modified <- read_excel("Arbeitsmarktstudie.xlsx")
Daten_kununu_modified$Benefit_Index <- round(Daten_kununu_modified$Benefit_Index, 2)
Daten_kununu_modified$Anzahl_Reviews <- as.integer(Daten_kununu_modified$Anzahl_Reviews)
glimpse(Daten_kununu_modified)
```  

```{r echo=FALSE} 
dropdownButton <- function(label = "", status = c("default", "primary", "success", "info", "warning", "danger"), ..., width = NULL) {

  status <- match.arg(status)
  # dropdown button content
  html_ul <- list(
    class = "dropdown-menu",
    style = if (!is.null(width)) 
      paste0("width: ", validateCssUnit(width), ";"),
    lapply(X = list(...), FUN = tags$li, style = "margin-left: 10px; margin-right: 10px;")
  )
  # dropdown button apparence
  html_button <- list(
    class = paste0("btn btn-", status," dropdown-toggle"),
    type = "button", 
    `data-toggle` = "dropdown"
  )
  html_button <- c(html_button, list(label))
  html_button <- c(html_button, list(tags$span(class = "caret")))
  # final result
  tags$div(
    class = "dropdown",
    do.call(tags$button, html_button),
    do.call(tags$ul, html_ul),
    tags$script(
      "$('.dropdown-menu').click(function(e) {
      e.stopPropagation();
});")
  )
  }
```
**(Achtung: Dokumentation noch in heftiger Bearbeitung!)**


# Zweck

Welches Unternehmen ist das Beliebteste in Deutschland? Und welche Branchen? Welche
Branchen sind am tierfreundlichsten und inwiefern wirkt sich das Vorhandensein von `Benefits`
(wie z.B. `Flexible Arbeitszeiten` oder `Kantine`) auf die Mitarbeiterzufriedenheit aus?

Diese Fragen und mehr sollen in den nachfolgenden, interaktiven Grafiken nachgegangen werden!

# Datenquelle
Die den Analysen zugrunde liegende Daten wurden direkt von [kununu.de](https://www.kununu.com/) uebernommen.


> [kununu](https://www.kununu.com/) ist die fuehrende Arbeitgeber-Bewertungsplattform in Europa. Mit ueber 1,4 
> Millionen Erfahrungsberichten zu ueber 300.000 Arbeitgebern steht kununu fuer Transparenz am Arbeitsmarkt und
> unterstuetzt seine Nutzer bei der zweitwichtigsten Lebensentscheidung - der Jobwahl. Die kununu GmbH ist seit 2013 ein Tochterunternehmen der XING AG.


Auf [kununu](https://www.kununu.com/) koennen Mitarbeiter / ehemalige Mitarbeiter und Bewerber detaillierte Bewertungen zu einem Arbeitgeber abgeben. Der wichtigste Indikator fuer die Zufriedenheit ist hierbei der sogennante `kununu-Score`, der zwischen 0 und 5 liegen kann. Dieser setzt sich aus der Bewertung von 13 Wohlfuehl - und Karrierefaktoren zusammen. 

Zusaetzlich dazu kann der User angeben, ob das Unternehmen ein bestimmtes `Benefit` angeboten hat (insgesamt 19 Verschiedene).

# Datenbank
Aus den oeffentlich zugaenglichen Bewertungen zu den einzelnen Unternehmen habe ich eine Datenbank zusammengestellt,
die die Informationen der 361 relevantesten Unternehmen auf [kununu](https://www.kununu.com/) enthaelt.

**Notiz: Mit "relevant" meine ich hierbei weder die Groesse noch eine subjektive Einschaetzung. Die `Relevanz` ergibt
sich lediglich durch die gesamte `Anzahl der Reviews`. Desto mehr Reviews ein Unternehmen auf [kununu](https://www.kununu.com/) hat, desto relevanter ist es (und desto aussagekraeftiger ermittelte Kennzahlen)**

Neben Stammdaten wie Name/Branche enthaelt die Datenbank auch wichtige Kennzahlen wie den erwaehnten `kununu-Score` oder den Prozensatz an `Empfehlungen`. 
Zusaetzlich dazu wird auch fuer jedes Unternehmen angegeben, inwiefern 19 verschiedene `Benefits` angeboten wurden. 

Wie die Benefitkennzahlen berechnet werden, soll folgendes Beispiel zeigen:

**Beispielsrechnung Siemens | flexible Arbeitszeiten: **

> flex. Arbeitszeiten bei 1380 von 2134 Bewertern

```{r}
Kennzahl_flex_Arbeitszeiten <-  1380 / 2134
round(Kennzahl_flex_Arbeitszeiten, 2)
```
>  Interpretation: ~ 65% der Bewerter haben angegeben, dass man bei Siemens flexible Arbeitszeiten anbietet.

Aus dem (ungewichteten) Mittelwert der Benefits wird ebenfalls ein `Benefit_Index` berechnet. 

Die interaktive Datenbank laesst sich ueber folgende Darstellung erkunden:

```{r echo=FALSE} 
    inputPanel(
        selectInput("branche", label = "Welche Branche soll angezeigt werden?",
                    choices = c("Alle", "Industrie", "IT/Telekommunikation", "Energie/Transport", "Dienstleistung", "Finanzen",
                                "Verwaltung", "Konsum", "Gesundheit", "Internet/Medien")),
        
      dropdownButton(
              label = "Welche Spalten sollen angezeigt werden?", status = "default", width = "100%", 
              checkboxGroupInput(inputId = "check1", label = "", selected = c("Unternehmensname", "Branche", "Score", "Anzahl_Reviews", "Benefit_Index"), choices = colnames(Daten_kununu_modified), width = "100%"))
          )

 renderDataTable({
  Daten_kununu_modified %>%
    filter(
      if (input$branche != "Alle") {
      Branche == input$branche
   } else {
     Branche == Branche }
    )%>%
    select(grep(paste(input$check1, collapse = "|"), colnames(Daten_kununu_modified)))
 }, options = list(orderClasses = TRUE, filter = "none"))
```

# Interaktive Visualisierung

Auf Basis der Datenbank werden nun anschauliche Grafiken erzeugt, die helfen sollen, die am Anfang 
gestellten Fragen zu beantworten.

Selbstverstaendlich lassen sich die Grafiken durch wenige Clicks individualisieren:

## Welche Benefits sind relevant?

In der ersten Grafik ist ersichtlich, inwiefern das Anbieten von `flexiblen Arbeitszeiten` (X-Achse) Einfluss
auf die Hoehe der `Empfehlungen` hat (Y-Achse). 

Anhand der Steigung der ebenfalls abgebildeten Regressionslinie laesst sich ausserdem erkennen, in welcher `Branche`
der positive, lineare Zusammenhang am groessten ist (in dem Fall wohl `Industrie`). 
Der graue Rahmen, der sich um die Linie legt, gibt Auskunft ueber die Variabilitaet der Regressionslinie.

Jeder einzelne Punkt repraesentiert 1 Unternehmen. Die groesse des Punktes variiert in Abhaengigkeit der Relevanz ( = `Anzahl an Bewertungen`). 

```{r echo=FALSE, warning=FALSE, fig.width=20, fig.height=16} 
choic <- colnames(Daten_kununu_modified)
choic <- choic[6:25]
inputPanel(
  selectInput("y", label = "Welche Variable soll  auf der \"Y-Achse\" angezeigt werden?",
              choices = c("Empfehlung", "Score")
  ),
  dropdownButton(
        label = "Welche Variable soll  auf der \"X-Achse\" angezeigt werden?", status = "default", width = "100%",
        radioButtons("x", label = "", selected = "Flexible_Arbeitszeiten", choices = choic, width = "100%")
      )
)

 renderPlot({
  Daten_kununu_modified %>%
    ggplot(aes_string(x = input$x , y = input$y)) +
    geom_point(aes(size = Anzahl_Reviews)) + 
    facet_wrap(~ Branche) + 
    geom_smooth(method = "lm") +
    theme(text = element_text(size=15),axis.text.x = element_text(hjust=1),legend.position="none")

 }, width = 1000, height = 800)
```

## Welche Branche bietet die meisten Benefits?

In welcher Branche sollte man arbeiten, wenn man mit der hoechsten Chance seinen Hund mit zur Arbeit bringen will?
In welcher werden die meisten Firmenwaegen angeboten und wo werden die meisten Mitarbeiterevents veranstaltet?

Die naechste Grafik klaert diese und mehr Fragen - dabei varriert die Groesse der `Branchennamen` ebenfalls mit der
`Relevanz` - also der kumulierten Summe aus allen `Reviews` aller enthaltenen Unternehmen.

Die Hoehe der `y-Achse` bleibt bei jedem `Benefit` konstant. Damit wird ersichtlich, welche Branche die "gluecklichste" ist. So rein intuitiv gesehen muesste man also - wenn man die `Benefits` von oben nach unten durchschaltet - beobachten koennen dass die `Konsum` Branche immer weiter links angesiedelt ist (-> Ungluecklichste Branche = Weniger Benefits?) waehrend in der `Finanzbranche` ( = gluecklichste Branche) der gegenteilige Effekt zu beobachten sein sollte.

```{r echo=FALSE, warning=FALSE, fig.width=20, fig.height=16} 
inputPanel(
  dropdownButton(
        label = "Welche Variable soll  auf der \"X-Achse\" angezeigt werden?", status = "default", width = "100%",
        radioButtons("rank", label = "", selected = "Flexible_Arbeitszeiten", choices = choic, width = "100%")
      )
)
renderPlot({
  if (input$rank == "Flexible_Arbeitszeiten") {
    
  Daten_kununu_modified %>%
    group_by(Branche)%>%
    summarize(Flexible_Arbeitszeiten = mean(Flexible_Arbeitszeiten, 2, na.rm = TRUE), 
              Relevanz = sum(Anzahl_Reviews), Score = mean(Score), na.rm = TRUE)%>%
    arrange(desc(Flexible_Arbeitszeiten))%>%
    ggplot(aes(x = Flexible_Arbeitszeiten, y = Score, size = Relevanz, col = Branche)) +
    geom_text(aes(label = Branche), alpha = 0.7) + 
    scale_size_continuous(range = c(7, 16))+
    theme(text = element_text(size=25),axis.text.x = element_text(hjust=1),legend.position="none")+ 
    xlim(0.38, 0.80)
    

  } else if (input$rank == "Home_Office") {
  Daten_kununu_modified %>%
    group_by(Branche)%>%
    summarize(Home_Office = mean(Home_Office, 2, na.rm = TRUE), 
              Relevanz = sum(Anzahl_Reviews), Score = mean(Score), na.rm = TRUE)%>%
    arrange(desc(Home_Office))%>%
    ggplot(aes(x = Home_Office, y = Score, size = Relevanz, col = Branche)) +
    geom_text(aes(label = Branche), alpha = 0.7) + 
    scale_size_continuous(range = c(7, 16))+
    theme(text = element_text(size=25),axis.text.x = element_text(hjust=1),legend.position="none")+
    xlim(0.15, 0.65) 
 
  } else if (input$rank == "Kantine") {
  Daten_kununu_modified %>%
    group_by(Branche)%>%
    summarize(Kantine = mean(Kantine, 2, na.rm = TRUE), 
              Relevanz = sum(Anzahl_Reviews), Score = mean(Score), na.rm = TRUE)%>%
    arrange(desc(Kantine))%>%
    ggplot(aes(x = Kantine, y = Score, size = Relevanz, col = Branche)) +
    geom_text(aes(label = Branche), alpha = 0.7) + 
    scale_size_continuous(range = c(7, 16))+
    theme(text = element_text(size=25),axis.text.x = element_text(hjust=1),legend.position="none")+
    xlim(-0.05, 0.80) 
 
  } else if (input$rank == "Essenszulagen") {
  Daten_kununu_modified %>%
    group_by(Branche)%>%
    summarize(Essenszulagen = mean(Essenszulagen, 2, na.rm = TRUE), 
              Relevanz = sum(Anzahl_Reviews), Score = mean(Score), na.rm = TRUE)%>%
    arrange(desc(Essenszulagen))%>%
    ggplot(aes(x = Essenszulagen, y = Score, size = Relevanz, col = Branche)) +
    geom_text(aes(label = Branche), alpha = 0.7) + 
    scale_size_continuous(range = c(7, 16))+
    theme(text = element_text(size=25),axis.text.x = element_text(hjust=1),legend.position="none")+
    xlim(0.00, 0.50) 
 
  } else if (input$rank == "Kinderbetreuung") {
  Daten_kununu_modified %>%
    group_by(Branche)%>%
    summarize(Kinderbetreuung = mean(Kinderbetreuung, 2, na.rm = TRUE), 
              Relevanz = sum(Anzahl_Reviews), Score = mean(Score), na.rm = TRUE)%>%
    arrange(desc(Kinderbetreuung))%>%
    ggplot(aes(x = Kinderbetreuung, y = Score, size = Relevanz, col = Branche)) +
    geom_text(aes(label = Branche), alpha = 0.7) + 
    scale_size_continuous(range = c(7, 16))+
    theme(text = element_text(size=30),axis.text.x = element_text(hjust=1),legend.position="none")+
    xlim(-0.05, 0.35) 
 
  } else if (input$rank == "Betriebliche_Altersvorsorge") {
  Daten_kununu_modified %>%
    group_by(Branche)%>%
    summarize(Betriebliche_Altersvorsorge = mean(Betriebliche_Altersvorsorge, 2, na.rm = TRUE), 
              Relevanz = sum(Anzahl_Reviews), Score = mean(Score), na.rm = TRUE)%>%
    arrange(desc(Betriebliche_Altersvorsorge))%>%
    ggplot(aes(x = Betriebliche_Altersvorsorge, y = Score, size = Relevanz, col = Branche)) +
    geom_text(aes(label = Branche), alpha = 0.7) + 
    scale_size_continuous(range = c(7, 16))+
    theme(text = element_text(size=25),axis.text.x = element_text(hjust=1),legend.position="none")+
    xlim(0.20, 0.80) 
 
  } else if (input$rank == "Barrierefreiheit") {
  Daten_kununu_modified %>%
    group_by(Branche)%>%
    summarize(Barrierefreiheit = mean(Barrierefreiheit, 2, na.rm = TRUE), 
              Relevanz = sum(Anzahl_Reviews), Score = mean(Score), na.rm = TRUE)%>%
    arrange(desc(Barrierefreiheit))%>%
    ggplot(aes(x = Barrierefreiheit, y = Score, size = Relevanz, col = Branche)) +
    geom_text(aes(label = Branche), alpha = 0.7) + 
    scale_size_continuous(range = c(7, 16)) +
    theme(text = element_text(size=25),axis.text.x = element_text(hjust=1),legend.position="none") +
    xlim(0.05, 0.35) 
 
  } else if (input$rank == "Gesundheitsversorgung") {
  Daten_kununu_modified %>%
    group_by(Branche)%>%
    summarize(Gesundheitsversorgung = mean(Gesundheitsversorgung, 2, na.rm = TRUE), 
              Relevanz = sum(Anzahl_Reviews), Score = mean(Score), na.rm = TRUE)%>%
    arrange(desc(Gesundheitsversorgung))%>%
    ggplot(aes(x = Gesundheitsversorgung, y = Score, size = Relevanz, col = Branche)) +
    geom_text(aes(label = Branche), alpha = 0.7) + 
    scale_size_continuous(range = c(7, 16)) +
    theme(text = element_text(size=25),axis.text.x = element_text(hjust=1),legend.position="none")+
    xlim(0.20, 0.60) 
    
  } else if (input$rank == "Betriebsarzt") {
  Daten_kununu_modified %>%
    group_by(Branche)%>%
    summarize(Betriebsarzt = mean(Betriebsarzt, 2, na.rm = TRUE), 
              Relevanz = sum(Anzahl_Reviews), Score = mean(Score), na.rm = TRUE)%>%
    arrange(desc(Betriebsarzt))%>%
    ggplot(aes(x = Betriebsarzt, y = Score, size = Relevanz, col = Branche)) +
    geom_text(aes(label = Branche), alpha = 0.7) + 
    scale_size_continuous(range = c(7, 16)) +
    theme(text = element_text(size=25),axis.text.x = element_text(hjust=1),legend.position="none") +
    xlim(0.00, 0.75) 
    
  } else if (input$rank == "Coaching") {
  Daten_kununu_modified %>%
    group_by(Branche)%>%
    summarize(Coaching = mean(Coaching, 2, na.rm = TRUE), 
              Relevanz = sum(Anzahl_Reviews), Score = mean(Score), na.rm = TRUE)%>%
    arrange(desc(Coaching))%>%
    ggplot(aes(x = Coaching, y = Score, size = Relevanz, col = Branche)) +
    geom_text(aes(label = Branche), alpha = 0.7) + 
    scale_size_continuous(range = c(7, 16)) +
    theme(text = element_text(size=25),axis.text.x = element_text(hjust=1),legend.position="none") +
    xlim(0.20, 0.45) 
    
  } else if (input$rank == "Parkplatz") {
  Daten_kununu_modified %>%
    group_by(Branche)%>%
    summarize(Parkplatz = mean(Parkplatz, 2, na.rm = TRUE), 
              Relevanz = sum(Anzahl_Reviews), Score = mean(Score), na.rm = TRUE)%>%
    arrange(desc(Parkplatz))%>%
    ggplot(aes(x = Parkplatz, y = Score, size = Relevanz, col = Branche)) +
    geom_text(aes(label = Branche), alpha = 0.7) + 
    scale_size_continuous(range = c(7, 16)) +
    theme(text = element_text(size=25),axis.text.x = element_text(hjust=1),legend.position="none")+
    xlim(0.25, 0.75) 
    
  } else if (input$rank == "Verkehrsanbindung") {
  Daten_kununu_modified %>%
    group_by(Branche)%>%
    summarize(Verkehrsanbindung = mean(Verkehrsanbindung, 2, na.rm = TRUE), 
              Relevanz = sum(Anzahl_Reviews), Score = mean(Score), na.rm = TRUE)%>%
    arrange(desc(Verkehrsanbindung))%>%
    ggplot(aes(x = Verkehrsanbindung, y = Score, size = Relevanz, col = Branche)) +
    geom_text(aes(label = Branche), alpha = 0.7) + 
    scale_size_continuous(range = c(7, 16)) +
    theme(text = element_text(size=25),axis.text.x = element_text(hjust=1),legend.position="none")+
    xlim(0.35, 0.60) 
    
  } else if (input$rank == "Mitarbeiterrabatte") {
  Daten_kununu_modified %>%
    group_by(Branche)%>%
    summarize(Mitarbeiterrabatte = mean(Mitarbeiterrabatte, 2, na.rm = TRUE), 
              Relevanz = sum(Anzahl_Reviews), Score = mean(Score), na.rm = TRUE)%>%
    arrange(desc(Mitarbeiterrabatte))%>%
    ggplot(aes(x = Mitarbeiterrabatte, y = Score, size = Relevanz, col = Branche)) +
    geom_text(aes(label = Branche), alpha = 0.7) + 
    scale_size_continuous(range = c(7, 16)) +
    theme(text = element_text(size=25),axis.text.x = element_text(hjust=1),legend.position="none")+
    xlim(0.20, 0.80) 
    
  } else if (input$rank == "Firmenwagen") {
  Daten_kununu_modified %>%
    group_by(Branche)%>%
    summarize(Firmenwagen = mean(Firmenwagen, 2, na.rm = TRUE), 
              Relevanz = sum(Anzahl_Reviews), Score = mean(Score), na.rm = TRUE)%>%
    arrange(desc(Firmenwagen))%>%
    ggplot(aes(x = Firmenwagen, y = Score, size = Relevanz, col = Branche)) +
    geom_text(aes(label = Branche), alpha = 0.7) + 
    scale_size_continuous(range = c(7, 16)) +
    theme(text = element_text(size=25),axis.text.x = element_text(hjust=1),legend.position="none")+
    xlim(0.10, 0.60) 
    
  } else if (input$rank == "Mitarbeiterhandy") {
  Daten_kununu_modified %>%
    group_by(Branche)%>%
    summarize(Mitarbeiterhandy = mean(Mitarbeiterhandy, 2, na.rm = TRUE), 
              Relevanz = sum(Anzahl_Reviews), Score = mean(Score), na.rm = TRUE)%>%
    arrange(desc(Mitarbeiterhandy))%>%
    ggplot(aes(x = Mitarbeiterhandy, y = Score, size = Relevanz, col = Branche)) +
    geom_text(aes(label = Branche), alpha = 0.7) + 
    scale_size_continuous(range = c(7, 16)) +
    theme(text = element_text(size=25),axis.text.x = element_text(hjust=1),legend.position="none")+
    xlim(0.15, 0.70) 
    
  } else if (input$rank == "Mitarbeiterbeteiligungen") {
  Daten_kununu_modified %>%
    group_by(Branche)%>%
    summarize(Mitarbeiterbeteiligungen = mean(Mitarbeiterbeteiligungen, 2, na.rm = TRUE), 
              Relevanz = sum(Anzahl_Reviews), Score = mean(Score), na.rm = TRUE)%>%
    arrange(desc(Mitarbeiterbeteiligungen))%>%
    ggplot(aes(x = Mitarbeiterbeteiligungen, y = Score, size = Relevanz, col = Branche)) +
    geom_text(aes(label = Branche), alpha = 0.7) + 
    scale_size_continuous(range = c(7, 16)) +
    theme(text = element_text(size=25),axis.text.x = element_text(hjust=1),legend.position="none")+
    xlim(0.05, 0.35) 
    
  } else if (input$rank == "Mitarbeiterevents") {
  Daten_kununu_modified %>%
    group_by(Branche)%>%
    summarize(Mitarbeiterevents = mean(Mitarbeiterevents, 2, na.rm = TRUE), 
              Relevanz = sum(Anzahl_Reviews), Score = mean(Score), na.rm = TRUE)%>%
    arrange(desc(Mitarbeiterevents))%>%
    ggplot(aes(x = Mitarbeiterevents, y = Score, size = Relevanz, col = Branche)) +
    geom_text(aes(label = Branche), alpha = 0.7) + 
    scale_size_continuous(range = c(7, 16)) +
    theme(text = element_text(size=25),axis.text.x = element_text(hjust=1),legend.position="none")+
    xlim(0.10, 0.35) 
    
  } else if (input$rank == "Internetnutzung") {
  Daten_kununu_modified %>%
    group_by(Branche)%>%
    summarize(Internetnutzung = mean(Internetnutzung, 2, na.rm = TRUE), 
              Relevanz = sum(Anzahl_Reviews), Score = mean(Score), na.rm = TRUE)%>%
    arrange(desc(Internetnutzung))%>%
    ggplot(aes(x = Internetnutzung, y = Score, size = Relevanz, col = Branche)) +
    geom_text(aes(label = Branche), alpha = 0.7) + 
    scale_size_continuous(range = c(7, 16)) +
    theme(text = element_text(size=25),axis.text.x = element_text(hjust=1),legend.position="none")+
    xlim(0.30, 0.70) 
    
  } else if (input$rank == "Hunde_toleriert") {
  Daten_kununu_modified %>%
    group_by(Branche)%>%
    summarize(Hunde_toleriert = mean(Hunde_toleriert, 2, na.rm = TRUE), 
              Relevanz = sum(Anzahl_Reviews), Score = mean(Score), na.rm = TRUE)%>%
    arrange(desc(Hunde_toleriert))%>%
    ggplot(aes(x = Hunde_toleriert, y = Score, size = Relevanz, col = Branche)) +
    geom_text(aes(label = Branche), alpha = 0.7) + 
    scale_size_continuous(range = c(7, 16)) +
    theme(text = element_text(size=25),axis.text.x = element_text(hjust=1),legend.position="none")+
    xlim(0.00, 0.08) 
    
  } else if (input$rank == "Benefit_Index") {
  Daten_kununu_modified %>%
    group_by(Branche)%>%
    summarize(Benefit_Index = mean(Benefit_Index, 2, na.rm = TRUE), 
              Relevanz = sum(Anzahl_Reviews), Score = mean(Score), na.rm = TRUE)%>%
    arrange(desc(Benefit_Index))%>%
    ggplot(aes(x = Benefit_Index, y = Score, size = Relevanz, col = Branche)) +
    geom_text(aes(label = Branche), alpha = 0.7) + 
    scale_size_continuous(range = c(7, 16)) +
    theme(text = element_text(size=25),axis.text.x = element_text(hjust=1),legend.position="none") +
    xlim(0.20, 0.50) 
  }
  
}, width = 1000, height = 700)
```